# 递延收益的确认

提问人：癸酉一客 时间：2019-01-30 09:57:15
假如 A 企业为 B 企业建设光伏电站，合同金额 1000 万元，其中运维基金 200 万元。合同约定光伏电站建设完成之后 A 企业免费提供 10 年的运维服务，未来 10 年按照约定的发电量，如每年达到保底发电量，则每年支付运维基金的 10% 即 20 万；如未达到保底发电量则不足部分从运维基金里扣除。
A企业又在提供运维服务之前一次性将 10 年的发票全部开掉，这种情况该如何进行账务处理？
对运维基金全额确认递延收益合适吗？

回答人：chenyiwei
要考虑的是这个 “运维” 的实质，即未来 10 年内是否确实需要每年提供运维服务，如果需要提供此类服务的，其成本是否大致相当于此处约定的每年支付的运维基金的金额；还是实质上属于质保金条款（后续无需提供实质性的运维服务）？如果是前者，则需将运维基金递延到后续提供服务时确认收入，届时实际发生的运维服务成本转为营业成本；如果是后者，则可以将这部分基金的折现值一并在建设完成时确认收入（考虑业主方信用风险的影响），同时就日后可能发生的质保支出确认销售费用和预计负债即可。

提问人：癸酉一客 时间：2019-01-31 17:02:21
假如存在运维的实质，确实提供运维服务，那么在开票的时候整个确认一笔递延收益，之后每年冲减递延收益确认收入，还是直接在之后每年确认收入。
我个人觉得提前开票应该是没有影响的，不应该确认递延收益。由于未来的运维收入是和发电量相关，递延收益的金额不能可靠计量，不满足资产和负债的确认条件。不知道这个想法是不是合理的。多谢指教。

回答人：chenyiwei
如果运维费用是后续根据实际发电量支付的，则你的理解合理。